【裁判字號】    97,交聲,3319
【裁判日期】    980123
【裁判案由】    交管條例聲異
【裁判全文】
臺灣板橋地方法院交通事件裁定        97年度交聲字第3319號
原處分機關  交通部公路總局臺北區監理所板橋監理站
異  議  人  甲○○
上列異議人因違反道路交通管理處罰條例案件，對於交通部公路
總局臺北區監理所板橋監理站97年11月27日所為之處分（原處分
案號：板監裁字CV0000000號），聲明異議，本院裁定如下：
    主  文
異議駁回。
    理  由
一、異議意旨略以：異議人即受處分人甲○○於民國97年4 月11
    日15時19分許，騎乘車號RGB-620 號輕型機車，行經臺北縣
    新莊市○○路502 巷口，為警拍攝照片舉發其違規闖紅燈之
    畫面中，僅有顯示逾線之情形，如無其後幾秒鐘之照片，無
    從判定異議人確有闖紅燈之行為；此外，異議人於第1 時間
    並不知道被舉發，且郵局僅張貼送達通知以為送達，異議人
    並未看到送達通知，以致無人領取舉發通知單，無法如期繳
    納罰鍰，自不得加重罰鍰，為此聲明異議，請求撤銷原處分
    云云。
二、按汽車駕駛人，行經有燈光號誌管制之交岔路口闖紅燈者，
    處新臺幣1 千8 百元以上5 千4 百元以下罰鍰，道路交通管
    理處罰條例第53條第1 項定有明文。又按本條例所定罰鍰之
    處罰，受處罰人接獲違反道路交通管理事件通知單後，於十
    五日內得不經裁決，逕依第92條第3項之罰鍰基準規定，向
    指定之處所繳納結案；不服舉發事實者，應於15日內，向處
    罰機關陳述意見；其不依通知所定期限前往指定處所聽候裁
    決，且未依規定期限繳納罰鍰結案或向處罰機關陳述意見者
    ，處罰機關得逕行裁決之，道路交通管理處罰條例第9 條第
    1 項定有明文。再按處理違反道路交通管理事件，有關文書
    送達之程序，依行政程序法之規定，違反道路交通管理事件
    統一裁罰基準及處理細則第5 條亦有明文。另按送達，於應
    受送達人之住居所、事務所或營業所為之；於應送達處所不
    獲會晤應受送達人時，得將文書付與有辨別事理能力之同居
    人、受僱人或應送達處所之接收郵件人員；應受送達人或其
    同居人、受僱人、接收郵件人員無正當理由拒絕收領文書時
    ，得將文書留置於應送達處所，以為送達；送達，不能依前
    2 條規定為之者，得將文書寄存送達地之地方自治或警察機
    關，並作送達通知書2 份，1 份黏貼於應受送達人住居所、
    事務所、營業所或其就業處所門首，另1 份交由鄰居轉交或
    置於該送達處所信箱或其他適當位置，以為送達。前項情形
    ，由郵政機關為送達者，得將文書寄存於送達地之郵政機關
    ，行政程序法第72條第1 項前段、第73 條 第1 項、第3 項
    、第74條第1 項、第2 項亦分別定有明文。
三、經查：本件異議人確於上開時地騎乘機車違規闖紅燈之事實
    ，有現場採證照片2 張附卷可按，其中第1 張照片顯示異議
    人在該路口紅燈之情形下「接近」該處路口，另外第2 張照
    片則清楚顯示異人並未停車「逕行穿越」該處路口之斑馬線
    ，參以異議人亦不否認上開2 張照片之機車騎士係其本人，
    足認異議人確於上開時地有違規闖紅燈之行為。其次，本件
    臺北縣政府警察局舉發違反道路交通管理事件通知單（北縣
    警交字第CV0000 000號，下簡稱舉發通知單），業於97年5
    月5日日送達至異議人住所地即臺北縣板橋市○○路○段265
    巷1之1號1樓，惟因未獲會晤應受送達人之本人，亦無受領
    文書之同居人、受僱人或應送達處所之接收郵件人員，遂於
    同日起寄存於板橋海山郵局一節，亦有臺北縣政府警察局送
    達證書1份在卷可參，則揆諸前揭之規定，臺北縣政府警察
    局應已將上開舉發通知單，寄存送達予異議人，是即便異議
    人辯稱並未收受上開舉發通知單，亦不影響已合法送達之效
    力，尚不能僅以未實際收受該舉發通知為由，據為無法如期
    繳納罰鍰之正當理由。準此，則異議人確有於上開時地騎乘
    機車違規闖紅燈之事實，且事後亦未依通知所定期限即「97
    年5 月29日」前往指定處所聽候裁決，則原處分機關依據道
    路交通管理處罰條例第9條第1項規定逕行裁罰異議人4千5百
    元，要無任何違誤之處，是本件異議為無理由，應予駁回。
四、據上論斷，應依道路交通案件處理辦法第19條，裁定如主文
    。
中    華    民    國    98    年    1     月    23    日
                            交通法庭
                              法  官  楊仲農
上列正本證明與原本無異。
如對本裁定不服，應於送達後5日內，向本院提出抗告狀（應抄
附繕本）。
                              書記官  陳香君
中    華    民    國    98    年    2     月    2     日


司法院資訊處製作；財團法人民間司法改革基金會備份。
